【裁判字號】    98,審訴,423
【裁判日期】    980608
【裁判案由】    違反毒品危害防制條例
【裁判全文】
臺灣新竹地方法院刑事宣示判決筆錄     98年度審訴字第423號
公  訴  人  臺灣新竹地方法院檢察署檢察官
被      告  乙○○
指定辯護人  本院公設辯護人甲○○
上列被告因違反毒品危害防制條例案件，檢察官提起公訴（98年
度毒偵字第239 號）後，聲請改依協商程序而為判決，本院於中
華民國98年6月8日下午4 時，在本院刑事第十一法庭宣示判決，
出席職員如下：
                審判長法  官  劉兆菊
法官起立朗讀判決主文、犯罪事實要旨、處罰條文，及告以上訴
限制、期間並提出上訴狀之法院，且諭知記載其內容：
一、主  文：
    乙○○施用第一級毒品，累犯，處有期徒刑拾月；扣案之海
    洛因壹包（驗餘淨重零點伍玖零陸公克），沒收銷燬之。又
    施用第二級毒品，累犯，處有期徒刑捌月；扣案之甲基安非
    他命壹包（驗餘淨重零點零肆陸貳公克），沒收銷燬之；扣
    案之甲基安非他命吸食器壹組、玻璃球貳個，均沒收之。應
    執行有期徒刑壹年月；扣案之海洛因壹包（驗餘淨重零點
    伍玖零陸公克）、甲基安非他命壹包（驗餘淨重零點零肆陸
    貳公克），均沒收銷燬之；扣案之甲基安非他命吸食器壹組
    、玻璃球貳個，均沒收之。
二、犯罪事實要旨：
（一）乙○○前於民國89年間，因施用毒品案件，經本院於89年
      12月26日以89年度毒聲字第2887號裁定送觀察、勒戒後，
      因無繼續施用毒品之傾向，於90年5 月25日釋放出所，並
      經臺灣新竹地方法院檢察署檢察官於90年5 月25日以90年
      度毒偵緝字第80號為不起訴處分確定；又於91年間，因施
      用毒品案件，經本院於91年7月25日以91年度毒聲字第661
      號裁定送觀察、勒戒後，因認無繼續施用毒品之傾向，於
      91年10月25日執行完畢釋放出所，並經臺灣新竹地方法院
      檢察署檢察官於91年10月25日以91年度毒偵字第503 號為
      不起訴處分確定；復於94年間，因施用第一、二級毒品毒
      品案件，經本院於95年3月28日以94年度訴字第778號判決
      分別判處有期徒刑8月、6月確定；另於95年間，因施用第
      一、二級毒品案件，經本院於95年10月30日以95年度訴字
      第482號判決分別判處有期徒刑8月、4 月確定；上開各罪
      嗣經本院於96年7月27日以96年度聲減字第598號裁定分別
      減刑為有期徒刑4月、3月、4月、2月，並分別定應執行有
      期徒刑6月、5月確定；又再於96年間，因施用第一、二級
      毒品案件，經臺灣桃園地方法院於96年7 月30日以96年度
      審訴字第254 號判決判處有期徒刑6月、2月，分別減刑為
      有期徒刑3月、1月，並定其應執行刑有期徒刑3 月又15日
      確定；上開各案件經接續執行後，甫於97年2月7日縮短刑
      期執行完畢。
（二）詎乙○○仍不知悔改，復基於施用第一級毒品海洛因之犯
      意，於98年1月22日晚間6時許，在其新竹縣竹北市○○路
      199號之2住處內，以將第一級毒品海洛因摻水置於注射針
      筒注射入體內之方式，非法施用第一級毒品海洛因1 次；
      另基於施用第二級毒品甲基安非他命之犯意，於98年1 月
      22日上午某時，在上開住處，以將第二級毒品甲基安非他
      命置放於吸食器內燒烤吸取其煙霧之方式，非法施用第二
      級毒品安非他命1次。嗣於98年1月22日晚間6 時30分許，
      經警持搜索票前往上開住處執行搜索查獲，當場扣得海洛
      因1小包、甲基安非他命1小包及甲基安非他命吸食器1 組
      、玻璃球2 個等物，並經警得其同意採集其尿液送檢驗後
      ，結果呈嗎啡、可待因、安非他命、甲基安非他命等陽性
      反應，始查悉上情。
（三）案經新竹市警察局移送臺灣新竹地方法院檢察署檢察官偵
      查起訴後，經檢察官聲請認罪協商判決，由本院合議庭裁
      定由受命法官獨任改依協商程序而為判決。
三、處罰條文：
    毒品危害防制條例第10條第1項、第2項、第18條第1 項前段
    ，刑法第11條、第47條第1 項、第51條第5 款、第38條第1
    項第2 款。
四、沒收銷燬及沒收之諭知：扣案之第一級毒品海洛因及甲基安
    非他命各1包（經鑑定後，其中1包含第一級毒品海洛因成分
    ，送驗淨重0.5940公克、驗餘淨重0.5906公克；另1 包含第
    二級毒品甲基安非他命成分，送驗淨重0.0467公克、驗餘淨
    重0.0462公克），有行政院衛生署草屯療養院98年5月6日草
    療鑑字第0980500011號鑑定書1 份在卷可參（見本院卷第30
    頁），屬違禁物，均應依毒品危害防制條例第18條第1 項前
    段之規定諭知沒收銷燬；至驗罄部分，已失其違禁物之性質
    ，爰不另為沒收銷燬之諭知。另扣案之甲基安非他命吸食器
    1組、玻璃球2個，則係被告乙○○所有供施用第二級毒品甲
    基安非他命所用之物，經被告乙○○供承在卷（見本院卷第
    33頁背面），爰依刑法第38條第1項第2款之規定，均沒收之
    。
五、協商判決除有刑事訴訟法第455條之4第1項第1款於本訊問程
    序終結前，被告撤銷協商合意或檢察官撤回協商聲請者；第
    2款被告協商之意思非出於自由意志者；第4款被告所犯之罪
    非第455條之2第1項所定得以協商判決者；第6款被告有其他
    較重之裁判上一罪之犯罪事實者；第7 款法院認應諭知免刑
    或免訴、不受理者情形之一，及違反同條第2 項「法院應於
    協商合意範圍內為判決；法院為協商判決所科之刑，以宣告
    緩刑或2 年以下有期徒刑、拘役或罰金為限」之規定者外，
    檢察官與被告均不得上訴。
六、如有前項得上訴之情形，得自收受宣示判決筆錄送達之日起
    10 日內，向本院提出上訴書狀，上訴於第二審法院。
本案經檢察官王唯怡到庭執行職務。
中    華    民    國    98    年    6     月    8     日
                  刑事第九庭    書  記  官  林兆嘉
                                審判長法官  劉兆菊
以上筆錄正本係照原本作成。
中    華    民    國    98    年    6     月    8     日
                                書  記  官  林兆嘉
附錄本案論罪科刑法條全文：
毒品危害防制條例第10條
施用第一級毒品者，處6月以上5年以下有期徒刑。
施用第二級毒品者，處3年以下有期徒刑。


司法院資訊處製作；財團法人民間司法改革基金會備份。
